【裁判字號】    98,交聲,1740
【裁判日期】    980629
【裁判案由】    聲明異議
【裁判全文】
臺灣高雄地方法院交通事件裁定        98年度交聲字第1740號
原處分機關  高雄市政府交通局
異  議  人
即受處分人  甲○○
上列異議人因違反道路交通管理處罰條例案件，對於高雄市政府
交通局民國98年4 月9 日所為之處分（高市交裁字第裁32-BD000
0000號）聲明異議，本院裁定如下：
    主  文
異議駁回。
    理  由
一、異議意旨略以：異議人即受處分人甲○○（下稱異議人）於
    民國97年6 月8 日18時49分駕駛車號2219-MB 自用小客貨車
    行經高雄市○○路、光榮路口時，因迴轉半徑過大，以致觸
    動感應線圈遭誤認紅燈右轉，而原處分機關不查，竟裁處異
    議人新臺幣（下同）1,800 元，顯於法有違，爰聲明異議請
    求撤銷原處分等語。
二、按受處分人不服道路交通管理處罰條例第8 條所定主管機關
    所為之處罰者，得於接到裁決書之翌日起20日內，向管轄地
    方法院聲明異議；又交通法庭認聲明異議不合法律上之程式
    ，且其不合法律上之程式無從補正者，應以裁定駁回之，道
    路交通管理處罰條例第87條第1 項、道路交通案件處理辦法
    第18條前段分別定有明文。是受處分人自應依法於上開規定
    期間內向法院聲明異議，倘其逾期始行提出異議者，於法即
    有不合，法院自應裁定駁回，合先敘明。
三、異議人於上揭時、地，因有駕駛上開自用小客貨車行經有燈
    光號誌管制之交岔路口紅燈右轉行為，遭警掣單逕行舉發，
    嗣經高雄市政府交通局開立裁決書，裁罰異議人1,800 元罰
    鍰在案等情，有本件高雄市政府交通局政府警察局97年7 月
    9 日高市警交相字第BD0000000 號舉發違反道路交通管理事
    件通知單、高雄市政府交通局98年4 月9 日高市交裁字第裁
    32-BD0000000 號違反道路交通管理事件裁決書及舉發照片2
    張在卷可按（見本院第8 頁、第10頁至第12頁），堪以認定
    。又上開裁決書於98年4 月9 日開立後，係於同年4 月28日
    ，由郵政機關送達異議人位於高雄市○○區○○街21之28號
    3 樓之住處，並經異議人住處之管理員代為收受之事實，為
    異議人所不爭執，並有送達證書乙紙附卷足證（見本院卷第
    9 頁），是本件裁決書於98年4 月28日業已合法送達予異議
    人之事實，亦堪認定，故原處分機關之裁決書已於98年4 月
    28日發生送達效力。又異議人住所地在高雄市，依司法院所
    發布之「法院訴訟當事人在途期間標準」第4 條第1 款第1
    目之規定，不須加計在途期間，故異議人如欲聲明異議，應
    於接到裁決書之翌日起20日內，即於98年5 月18日（星期一
    ）以前提出。惟異議人遲至98年6 月12日始向本院遞狀聲明
    異議，此有聲明異議狀上之本院收狀時間章在卷為憑（見本
    院卷第1 頁）。是以，異議人聲明異議顯已逾20日之法定不
    變期間，參照上揭法律規定及說明意旨，異議人本件聲明異
    議於法未合，自應由本院裁定駁回。
四、據上論斷，應依道路交通管理處罰條例第87條第1 項、道路
    交通案件處理辦法第18條前段，裁定如主文。
中    華    民    國    98    年    6     月    29    日
                  交通法庭    法  官  王參和
以上正本證明與原本無異。
如不服本裁定，應於收受送達後5 日內向本院提出抗告狀。
中    華    民    國    98    年    6     月    30    日
                              書記官  陳惠玲


司法院資訊處製作；財團法人民間司法改革基金會備份。
